臺灣高等法院臺中分院刑事裁定　　　　 94年度交抗字第788號
抗　告　人
即受處分人　甲○○
上列抗告人因聲明異議案件，不服臺灣臺中地方法院中華民國94
年11月17日所為裁定 （94年度交聲字第437號）提起抗告，本院
裁定如下：
    主 　　 文
抗告駁回。
    理 　　 由
一、本件經本院審酌結果，認為原審法院所為異議駁回之裁定，
    並無不合，應予維持，除原審裁定認定「本案是經員警當場
    查獲攔檢舉發」乙節，應更正為「本案是經員警錄影蒐證舉
    發」以外，其餘引用原審裁定之證據及理由（如附件）。
二、抗告意旨略以：
  (一)原審裁定抗告人即受處分人（下稱抗告人）甲○○係為警當
    場查獲攔檢舉發乙節，與事實不符，因抗告人於案發時、地
    並未被員警當場攔檢之事實，實際上是抗告人於 94年5月14
    日接獲臺中市警察局第六分局以電話通知到案說明時，員警
    才製作偵訊筆錄並填具舉發違反道路管理事件通知單，抗告
    人始知情（而上開舉發違反道路管理事件通知單上所載違規
    時間為94年5月1日1時50分，事實上填單日期是5月14日），
    足證非員警所述當場攔檢舉發之事實。
  (二)再者，依舉發機關調查筆錄中，抗告人承認：「我當日二十
    四點多從后里家中出發，去都會公園．．．」、「我當時因
    為無聊，看到車子就跟」乙節，惟抗告人並無回答上述言詞
    ，製作筆錄之員警於筆錄完成後亦無交予抗告人詳閱筆錄，
    僅責由抗告人去交通法庭申訴等言，即令抗告人草草簽名、
    蓋章。筆錄中抗告人僅自承確有闖紅燈之事實，因闖紅燈係
    被車潮挾雜不得已之行為。
  (三)依原審勘驗蒐證光碟結果第(2)項：畫面起始為受處分人駕駛
    之車號 2F-7185號車與其他不詳車輛共同集體闖紅燈，受處
    分人為最後一輛車，．．．乙節。然抗告人確非與其他車輛
    共同集體闖紅燈，係單獨行駛忽然被車潮挾雜其中行駛，只
    想伺車潮通過而脫困，且機慢車道亦有其他機車行駛，一時
    無法任意變換車道駛離其中。只知後面還有車陣通過及跟隨
    車後，亦不知後面是警員蒐證之車輛或是其他車輛。倘若後
    面是警員蒐證車輛參雜其中，依研判畫面起始最後一輛車應
    係抗告人所駕駛者無誤。又依所述畫面出現抗告人之車輛與
    其他不詳車輛共同集體闖紅燈，為何無蒐證到其他集體車輛
    中任何一輛之車牌？由此顯示，一般車輛一般行駛與集體駕
    駛車輛之車速足資分辨。集體駕駛之車輛急駛而過，車速之
    快，光碟無法拍到車牌號碼。一般車輛一般進度行駛，足以
    拍到車牌號碼，以上可資判斷。
  (四)上開事證，事關抗告人之權益，並體恤其年少無知且係初犯
    ，並非故意之犯行，懇請鈞院採信上揭各點事實，重新定奪
    並撤銷原裁定云云。
三、經查：本案是經員警錄影蒐證舉發乙節，此有舉發違反道路
    交通管理事件通知單影本及員警偵查報告書各一份附卷可稽
    ，是原審裁定誤認「本案是經員警當場查獲攔檢舉發」乙節
    ，尚有未合，應更正為「本案是經員警錄影蒐證舉發」，惟
    此節與本院認定抗告人有本案違規之事實並無影響。再者，
    依本件警詢筆錄所示，抗告人係於94年5月14日下午2時53分
    許至同日下午 3時14分許，在臺中市警察局第六分局交通分
    隊接受詢問，有被告知其權利事項，亦於筆錄製作完成後親
    自在筆錄簽名捺指印，況抗告人亦自承其有闖紅燈之情事，
    要難認該警詢筆錄有何不實之處。此外，其餘抗告意旨所指
    諸節，原審裁定均已說明其認定之理由。而原處分機關因依
    道路交通管理處罰條例第43條第3項、第4項、第5項及第 67
    條第2項之規定，裁處受處分人罰鍰3萬元、吊銷駕駛執照，
    三年內禁考，吊扣該車輛牌照三個月，並應接受道路交通安
    全講習，原審認本件異議為無理由，所為駁回異議之裁定，
    均無不合。而抗告人既仍執前詞提起抗告，任意指摘原裁定
    不當，並無理由，應予駁回。
四、爰依道路交通事件處理辦法第26條，刑事訴訟法第412條 ，
    裁定如主文。
中　　華　　民　　國　　94　　年　　12　　月　　29　　日
              刑事第七庭  審判長法　官　林　榮　龍
                                法　官　江　錫　麟
                                法　官　許　秀　芬
上列正本證明與原本無異。
不得抗告。
                                書記官　　瑞  芳
中　　華　　民　　國　　94　　年　　12　　月　　30　　日
                                                      Ｒ
